# 请教陈老师向同一控制下全资子公司增资长投成本

提问人：nikan 时间：2011-07-24 19:50:19
回复 ceciliapko 的帖子
根据固定资产准则 11 条和无形资产准则 14 条的相关规定，投资者投入固定资产（无形资产）的成本，应当按照投资合同或协议约定的价值确定。

回答人：chenyiwei
赞同。另外，被投资企业和投资者的个别报表是两个独立的会计主体，应当分别按照适用的原则进行会计处理，不一定必须完全对应。在实体理论下，这样的“视角差异”是常见的。

提问人：nikan 时间：2011-07-24 20:00:19
回复 yahmm 的帖子
无论是固定资产还是长期投资，其收回方式最终还是体现为现金流。只要现金流量在时间、性质、金额等方面不存在显著差异，一般就不认定为具有商业实质。
对子公司的实物资产出资，在现金流量在时间、性质、金额等方面一般不存在显著差异，故一般不认定具有商业实质。 举个例子，A公司原来拥有账面价值为 10 万的固定资产，分 10 年折旧，每年生产产品销售后可产生 10 万现金流入，生产产品需要营运资金 10 万，每年产生 1 万的利息，因此该项固定资产每年为A公司带来 9 万的现金流。 现在A公司将该项固定资产作为投资（作价 90 万），与另外一个B公司（货币资金出资 10 万）共同设立C公司，A公司占90%，B公司占10%。由于C公司还是受A公司控制，生产经营并未发生变化，因此该项固定资产在C公司还是每年产生 10 万的现金流，由于B公司出了货币资金 10 万，解决了营运资金问题，在C公司不存在借款利息问题。因此，C公司每年产生的净现金流量是 10 万，A公司按持股比例90%享有的现金流量还是 9 万。 在固定资产投出前后，对于A公司而言，现金流量并未发生变化，故不认定具有商业实质。

回答人：chenyiwei
赞同。